【裁判字號】    97,上重更(一),62
【裁判日期】    980114
【裁判案由】    違反毒品危害防制條例
【裁判全文】
臺灣高等法院臺中分院刑事判決    97年度上重更(一)字第62號
上  訴  人  臺灣臺中地方法院檢察署檢察官
上  訴  人
即  被  告  乙○○
                    （現另案於台灣台中監獄台中分監執行）
選任辯護人  張庭禎  律師（法律扶助）
上列上訴人等因被告毒品危害防制條例案件，不服臺灣臺中地方
法院97年度訴字第1411號，中華民國97年7月11日第一審判決（
起訴案號：臺灣臺中地方法院檢察署97年度偵字第4158號），提
起上訴，經最高法院第一次發回更審，本院判決如下：
    主  文
原判決關於乙○○部分撤銷。
乙○○所犯罪名及處罰，詳如附表一、二「所犯罪名及處罰」欄
所示；應執行有期徒刑貳拾壹年。扣案之第一級毒品海洛因拾
壹包（合計淨重伍點肆肆公克）、第二級毒品甲基安非他命共拾
壹包（驗餘含袋毛重合計柒點壹玖玖公克），均沒收銷燬之，扣
案之夾鏈袋包、電子磅秤壹台、電話號碼000000000
0號、電話號碼0000000000號行動電話卡各壹張，均
沒收，未扣案之販賣第一級毒品海洛因所得之財物合計新臺幣貳
萬伍仟伍佰元及販賣第二級毒品甲基安非他命所得之財物合計新
臺幣柒仟元，均沒收之，如全部或一部不能沒收時，以其財產抵
償之。
    事  實
一、乙○○（綽號「阿水」、「阿寬」）前於民國（下同）94年
    間，因違反毒品危害防制條例案件，經臺灣臺中地方法院判
    處應執行有期徒刑一年八月確定，送監執行，經適用中華民
    國九十六年罪犯減刑條例減刑後，於96年7月16日期滿執行
    完畢。詎不思悛悔，明知海洛因及甲基安非他命分別屬毒品
    危害防制條例所管制之第一級及第二級毒品，乙○○竟基於
    販賣第一級毒品海洛因以牟利之犯意，並與張麗霜（綽號「
    水嫂」，另經檢察官偵查中，附表一編號6、8部分）、姓名
    年籍不詳之成年人（附表一編號8部分），共同基於販賣第
    一級毒品海洛因以牟利之犯意聯絡，持用00000000
    00號行動電話門號，作為聯絡工具，以每小包第一級毒品
    海洛因新臺幣（下同）五百元至六千元不等之價格，於附表
    一所示之時間及地點，以附表一所示之聯絡方式及交易方法
    ，販賣第一級毒品海洛因予如附表一所示之人（詳細交易時
    間、地點、販賣方法、數量、價格見附表一所示）。乙○○
    另基於販賣第二級毒品甲基安非他命以牟利之犯意，且與張
    麗霜基於共同販賣第二級毒品甲基安非他命之犯意聯絡（附
    表二編號3部分），並以無償提供第二級毒品甲基安非他命
    之方式，由具有幫助販賣第二級毒品甲基安非他命犯意之趙
    韋程（附表二編號4部分，趙韋程業據本院前審判處有期徒
    刑四年確定），分別持用電話號碼0000000000號
    、0000000000號行動電話各一支，作為聯絡工具
    ，以第二級毒品甲基安非他命每小包一千元至二千元不等之
    價格，於附表二所示之時間及地點，以附表二所示之聯絡方
    式及交易方法，分別販賣第二級毒品甲基安非他命予如附表
    所示之人（詳細交易時間、地點、販賣方法、數量、價格見
    附表二所示）。嗣經警於97年2月4日19時10分，在臺中縣大
    肚鄉○○街397巷巷口查獲乙○○，並在乙○○身上扣得第
    一級毒品海洛因共三十一小包（合計淨重五‧四四公克）、
    第二級毒品甲基安非他命共十一包（驗餘含袋毛重合計七‧
    一九九公克）、及乙○○所有供其包裝及量秤所販賣第一、
    二級毒品所用之夾鏈袋三包、電子磅秤一台、趙韋程所有供
    乙○○作為聯絡販賣第一、二級毒品所用之電話號碼000
    0000000號行動電話卡一張，復於同日二十時三十分
    ，在臺中縣大肚鄉○○路○段771號查獲趙韋程，並扣得趙
    韋程所有供其等作為聯絡幫助販賣第二級毒品所用之電話號
    碼0000000000號行動電話卡一張。
二、案經臺中縣警察局移送臺灣臺中地方法院檢察署檢察官偵查
    起訴。
    理  由
一、按被告以外之人於審判外之陳述，雖不符刑事訴訟法第一百
    五十九條之一、第一百五十九條之二、第一百五十九條之三
    、第一百五十九條之四等規定，而經當事人於審判程序同意
    作為證據，法院審酌該言詞陳述或書面陳述作成時之情況，
    認為適當者，亦得為證據。當事人、代理人或辯護人於法院
    調查證據時，知有第一百五十九條第一項不得為證據之情形
    ，而未於言詞辯論終結前聲明異議者，視為有前項之同意，
    刑事訴訟法第159條之5定有明文。本件被告及辯護人本院審
    理時，就證人李雅琪、李坤茂、林佩瑩、陳慧真、陳志昌、
    溫一正等人於警詢、檢察官偵查中所為審判外之陳述部分，
    未就其證據能力聲明異議，本院審酌該言詞陳述作成時之情
    況，並查無其他不法之情狀，足認為得為本案之證據，依刑
    事訴訟法第159條之5之規定，有證據能力。又，88年7月14
    日制定公布之通訊保障及監察法第5條第2項規定：「前項通
    訊監察書，偵查中由檢察官依司法警察機關聲請或依職權核
    發，審判中由法官依職權核發。」嗣於96年7月11日經修正
    公布為：「前項通訊監察書，偵查中由檢察官依司法警察機
    關聲請或依職權以書面記載第十一條之事項，並敘明理由、
    檢附相關文件，聲請該管法院核發。」其第34條第2項並規
    定上開修正條文自公布後五個月施行，即自96年12月11日施
    行。本件臺灣臺中地方法院檢察署檢察官據臺中縣警察局之
    聲請，係於96年12月7日以96年中檢輝致聲監（續）字第001
    827號發給通訊監察書，此有該監察書影本附卷可稽（警聲
    搜字第823號卷第23頁），顯示檢察官之核發通訊監察書尚
    在新法施行前之期間所為，警察機關遵照通訊監察書核准之
    監察日期，自96年12月7日上午10時起至97年1月4日上午10
    時止對監察對象進行監聽錄音，於法並無不合，合先說明。
二、訊據被告乙○○坦承確有多次販賣第一、二級毒品海洛因及
    甲基安非他命之事實，惟就附表所示部分犯行辯稱：附表一
    編號1林珮瑩、阿木我都不認識，這部分我不知道有沒有，
    因為我們平常都用綽號所以我不知道是不是我認識的人；附
    表一編號2「阿林」部分有；但是附表一編號3的部分我不知
    道，我記得只有一次而已，附表一編號4部分好像沒有，附
    表一編號5「阿來仔」我只有賣過他1000元，不是賣2000元
    ，附表一編號6沒有買受人我不知道是不是有，附表一編號7
    林珮瑩我不認識，附表一編號8溫一正部分有。附表一編號9
    安非他命沒有，只有海洛因，附表一編號10陳志昌部分有，
    附表一編號11溫一正在火車站前這部分不記得，附表一編號
    12陳志昌部分安非他命是沒有賣成。附表二販賣安非他命部
    分編號1李坤茂有，附表二編號2李雅琪部分沒有，她只有買
    海洛因，附表二編號3李雅琪部分沒有，附表二編號4「小陳
    」的部分有等語。
三、本院查：
  (一)被告乙○○有附表一、二所示販賣第一、二級毒品犯行，業
    據其於檢察官偵查及原審及本院前審審理時坦承不諱，復分
    別有如附表一、二「所憑證據欄」所示供述及通訊監察譯文
    附卷可考，此外復有第一級毒品海洛因共三十一包（合計淨
    重五‧四四公克）、第二級毒品甲基安非他命共十一包（驗
    餘含袋毛重合計七‧一九九公克）、夾鏈袋三包、電子磅秤
    一台、電話號碼0000000000號、電話號碼000
    0000000號行動電話卡各一張扣案可資佐證。且前開
    扣案之第一級毒品海洛因三十一包及第二級毒品甲基安非他
    命十一包經送鑑定結果，確分別為第一級毒品海洛因及第二
    級毒品甲基安非他命，亦有法務部調查局鑑定書及行政院衛
    生署草屯療養院鑑定書各一份在卷可憑。
  (二)被告於本院審理時，雖以前詞為辯，然觀辯詞內容，部分係
    稱因時間相隔已久而記憶模糊、部分係買受人使用綽號而無
    法確定，然被告既於相隔犯罪時間較近、記憶較明之檢察官
    偵訊及原審審理時，為不利於已之自白且有上開證據足佐，
    其於事後空言辯稱，不復記憶、無法確定，甚或全然否認，
    即難採信，本件事證明確，被告犯行堪以認定。
四、核被告乙○○所為，係違反毒品危害防制條例第4條第1項之
    販賣第一級毒品罪、第2項之販賣第二級毒品罪；被告為販
    賣而持有第一級毒品海洛因、第二級毒品甲基安非他命之低
    度行為，各為其販賣第一級毒品及第二級毒品之高度行為所
    吸收，均不另論罪。被告乙○○與張麗霜、及姓名年籍不詳
    之成年人間，就附表一編號6、8所示販賣第一級毒品罪；與
    張麗霜就附表二編號3所示之販賣第二級毒品罪，分別具有
    犯意聯絡及行為分擔，均應論以共同正犯。被告附表一編號
    12之販賣第一級毒品犯行，著手於犯罪之實行而未遂，係未
    遂犯，依法減輕其刑。被告乙○○所犯前開12次販賣第一級
    毒品罪與4次販賣第二級毒品罪間，犯意各別，應予分論併
    罰。又附表一編號9之販賣第一級毒品海洛因及附表二編號3
    販賣第二級毒品甲基安非他命部分，雖係李雅琪於同日向被
    告乙○○等購買，惟被告乙○○係將第一級毒品海洛因及第
    二級毒品甲基安非他命分別計價、販賣，並非將二種毒品混
    合後販賣，亦非將二種毒品搭配銷售。則即令李雅琪同時一
    併購買第一級毒品海洛因及第二級毒品甲基安非他命，但其
    單價、數量仍係分別計算。於此情形，被告乙○○偶然之因
    素，在相同時間販賣海洛因與甲基安非他命，自仍應成立數
    罪。至被告乙○○無償提供甲基安非他命予被告趙韋程施用
    ，以酬謝被告趙韋程幫助其販賣安非他命予綽號「小陳」之
    人，另涉犯轉讓第二級毒品甲基安非他命罪嫌，此部分因未
    經起訴，故不予審理，併此敘明。復查，被告乙○○前於94
    年間，因違反毒品危害防制條例案件，經臺灣臺中地方法院
    判處應執行有期徒刑一年八月確定，送監執行，經適用中華
    民國九十六年罪犯減刑條例減刑後，於96年7月16日期滿執
    行完畢，有被告臺灣高等法院被告前案紀錄表在卷可參，其
    於受徒刑之執行完畢後，五年以內故意再犯本件有期徒刑以
    上之罪，為累犯，除就法定本刑中死刑、無期徒刑部分，依
    法不得加重外，就法定本刑中之有期徒刑（販賣第二級毒品
    部分）、罰金刑部分，並應予加重其刑。復按販賣第一級毒
    品罪之法定刑為「死刑或無期徒刑；處無期徒刑者，得併科
    一千萬元以下罰金」，然同為販賣第一級毒品之人，其原因
    動機不一，犯罪情節未必盡同，或有大盤毒梟者，亦有中、
    小盤之分，甚或僅止於吸毒者友儕間為求互通有無之有償轉
    讓者亦有之，其販賣行為所造成危害社會之程度自屬有異，
    法律科處此類犯罪，所設之法定最低本刑卻相同，不可謂不
    重。於此情形，倘依其情狀處以較輕之徒刑，即足以懲儆，
    並可達防衛社會之目的者，自非不可依客觀之犯行與主觀之
    惡性二者加以考量其情狀，是否有可憫恕之處，而適用刑法
    第五十九條之規定酌量減輕其刑，期使個案裁判之量刑，能
    斟酌至當，符合比例原則。本件被告無視國家對於杜絕毒品
    危害之禁令而販賣第一級毒品，行為固屬不當，應予非難，
    然其販賣第一級毒品對象僅有證人林珮瑩等數人，販賣金額
    合計亦僅25500元，且多係其施用毒品之友人，並非與其不
    認識之初用毒品者，被告僅因一時貪念，致罹重典，然相對
    於長期大量販賣毒品予不認識對象之大毒梟而言，其對社會
    治安及國民健康之危害顯然較小，從被告犯案情節觀之，倘
    仍遽處以法定本刑之最低刑度即無期徒刑，猶失之過苛，情
    輕法重，且難謂符合罪刑相當性及比例原則，更無從與大毒
    梟之惡行有所區隔，是其犯罪情狀相較於法定之重刑，在客
    觀上足以引起一般人之同情，情節尚堪憫恕，爰依刑法第五
    十九條之規定，對被告所犯販賣第一級毒品海洛因之犯行，
    均酌量減輕其刑。
五、原審雖予被告等論科，惟查94年2月2日修正公布並自95年7
    月1日施行之刑法，已刪除第56條所定連續犯之規定，而基
    於概括之犯意，連續數販賣毒品之行為，於刑法修正刪除連
    續犯規定前，均依連續犯論以一罪。此次刑法第56條修正理
    由之說明，謂「對繼續犯同一罪名之罪者，均適用連續犯之
    規定論處，不無鼓勵犯罪之嫌，亦使國家刑罰權之行使發生
    不合理之現象」、「基於連續犯原為數罪之本質及刑罰公平
    原則之考量，爰刪除有關連續犯之規定」等語，即係將本應
    各自獨立評價之數罪，回歸本來就應賦予複數法律效果之原
    貌。而觀諸毒品危害防制條例所定之販賣毒品罪之構成要件
    文義，尚無從認定立法者本即預定該犯罪之本質，必有數個
    同種類行為而反覆實行之集合犯行，故販賣毒品罪，難認係
    集合犯。因此，就刑法修正施行後多次販賣毒品之犯行，採
    一罪一罰，始符合立法本旨（最高法院97年度台上字第99號
    判決意旨參照）。被告乙○○所犯如附表一所示12次販賣第
    一級毒品犯行與如附表二所示4次販賣第二級毒品犯行，犯
    罪時間均在95年7月1日以後，係於刑法修正刪除連續犯規定
    之後所犯，自應以一罪一罰予以獨立評價，原審認被告乙○
    ○之販賣毒品犯行為集合犯，各僅論以販賣第一級毒品一罪
    及販賣第二級毒品一罪，即有未合；又就被告販賣第一級毒
    品部分，未依刑法第五十九條之規定酌減其刑均有未洽，被
    告上訴請求依刑法第59條規定減輕其刑及檢察官上訴認原審
    適用集合犯之規定，將被告多次販賣第一、二級毒品之犯行
    ，各認定為一罪為不當均屬可採，應由本院將原判決撤銷改
    判。爰審酌被告之品行、販賣海洛因及甲基安非他命對國民
    健康所生危害之程度，被告乙○○販賣海洛因之次數達12
    次、販賣甲基安非他命次數達4次，其犯後大致坦承犯行等
    一切情狀，量處如主文所示之刑。扣案之第一級毒品海洛因
    共三十一包（合計淨重五‧四四公克）、第二級毒品甲基安
    非他命共十一包（驗餘含袋毛重合計七‧一九九公克），經
    送鑑定結果，確分別為第一級毒品海洛因及第二級毒品甲基
    安非他命，有前開鑑定書二份在卷可憑，確為毒品危害防制
    條例第2條第1項第1、2款所規定之第一、二級毒品，無論屬
    犯人與否，均應依毒品危害防制條例第18條第1項前段之規
    定，沒收銷燬之。扣案之電話號碼0000000000號
    、電話號碼0000000000號行動電話卡各一張為共
    犯趙韋程所有，借予被告乙○○使用，乙○○將之作為連絡
    販賣第一、二級毒品所用；扣案之電子磅秤一台、夾鏈袋三
    包，均為被告乙○○所有供渠分裝以販賣第一、二級毒品所
    用之物，業依前開事證可認，均應依毒品危害防制條例第19
    條第1項之規定宣告沒收。被告乙○○共同販賣第一級毒品
    海洛因所得現金合計二萬五千五百元（附表一編號12部分為
    未遂，尚無犯罪所得）及共同或單獨販賣第二級毒品甲基安
    非他命所得現金合計七千元，均應依毒品危害防制條例第19
    條第1項之規定宣告沒收，如全部或一不能沒收時，以被告
    乙○○財產抵償之。
六、據上論斷，應依刑事訴訟法第369條第 1項前段、第364條、
    第299條第 1項前段，毒品危害防制條例第4條第1項、第2項
    、第18條第1項前段、第19條第1項，刑法第11條、第28條、
    第25條、第59條、第51條第5款，判決如主文。
本案經檢察官甲○○到庭執行職務。
中    華    民    國    98    年    1    月    14    日
            刑事第四庭    審判長法  官  洪   耀   宗
                                法  官  蔡 王 金  全
                                法  官  劉   登   俊
以上正本證明與原本無異。
如不服本判決應於收受送達後十日內向本院提出上訴書狀，其未
敘述上訴理由者，並得於提起上訴後十日內向本院補提理由書（
均須按他造當事人之人數附繕本）「切勿逕送上級法院」。
                                書記官  粘   銘   環
中    華    民    國    98    年    1     月    15    日
附表一：被告乙○○販賣第一級毒品海洛因部分
┌──┬────┬────┬────┬──────┬─────┬───────┬─────────┐
│編號│交易對象│交易時間│交易地點│  犯罪事實  │毒品數量、│   所憑證據   │  所犯罪名及處罰  │
│    │        │        │        │            │種類及價額│              │                  │
├──┼────┼────┼────┼──────┼─────┼───────┼─────────┤
│ 01 │林珮瑩與│96年12月│臺中縣大│阿木以行動電│6,000元海 │(一)供述證據：  │乙○○販賣第一級毒│
│    │姓名年籍│19日上午│肚鄉某處│話門號091354│洛因1小包 │1.乙○○的訊問│品，累犯，處有期徒│
│    │不詳、綽│4時9分許│        │8704號（為林│          │  筆錄，97偵41│刑拾陸年拾月，扣案│
│    │號阿木之│        │        │珮瑩所申用）│          │  58第14頁。  │之0000000000號行動│
│    │人共同購│        │        │與乙○○所持│          │2.林珮瑩的警詢│電話卡壹張沒收；販│
│    │買      │        │        │用之行動電話│          │  筆錄，97偵41│賣第一級毒品海洛因│
│    │        │        │        │0000000000號│          │  58第79-83頁 │所得新臺幣陸仟元沒│
│    │        │        │        │（申用人為趙│          │3.林珮瑩的訊問│收，如全部或一部不│
│    │        │        │        │韋程）聯絡後│          │  筆錄，97偵41│能沒收時，以其財產│
│    │        │        │        │，乙○○獨自│          │  57第86-87頁 │抵償之。          │
│    │        │        │        │一人與阿木交│          │4.乙○○的訊問│                  │
│    │        │        │        │易。        │          │  筆錄，97聲羈│                  │
│    │        │        │        │            │          │  176第5頁。  │                  │
│    │        │        │        │            │          │(二)通訊監察譯文│                  │
│    │        │        │        │            │          │1.97偵4158第85│                  │
│    │        │        │        │            │          │  頁。        │                  │
├──┼────┼────┼────┼──────┼─────┼───────┼─────────┤
│ 02 │姓名年籍│96年12月│臺中縣大│阿林仔以行動│2,000元海 │(一)供述證據：  │乙○○販賣第一級毒│
│    │不詳、綽│19日下午│肚鄉之大│電話門號0960│洛因1小包 │1.乙○○的訊問│品，累犯，處有期徒│
│    │號阿林仔│4時44分 │肚火車站│536306號與張│          │  筆錄，97偵41│刑拾陸年肆月，扣案│
│    │之人    │許      │前      │倍寬持用之行│          │  58第14頁。  │之0000000000號行動│
│    │        │        │        │動電話門號09│          │2.乙○○的警詢│電話卡壹張沒收；販│
│    │        │        │        │00000000號後│          │  筆錄，中警偵│賣第一級毒品海洛因│
│    │        │        │        │，乙○○獨自│          │  00000000000│所得新臺幣貳仟元沒│
│    │        │        │        │一人與阿林仔│          │  第6頁。     │收，如全部或一部不│
│    │        │        │        │交易。      │          │(二)通訊監察譯文│能沒收時，以其財產│
│    │        │        │        │            │          │1.中警偵三0970│抵償之。          │
│    │        │        │        │            │          │  002382第13頁│                  │
│    │        │        │        │            │          │  。          │                  │
├──┼────┼────┼────┼──────┼─────┼───────┼─────────┤
│ 03 │阿林仔  │96年12月│臺中縣大│同上        │2,000元海 │(一)供述證據：  │乙○○販賣第一級毒│
│    │        │24日下午│肚鄉之大│            │洛因1小包 │1.乙○○的訊問│品，累犯，處有期徒│
│    │        │4時51分 │道國中附│            │          │  筆錄，97偵41│刑拾陸年肆月，扣案│
│    │        │許      │近      │            │          │  58第14頁。  │之0000000000號行動│
│    │        │        │        │            │          │2.乙○○的警詢│電話卡壹張沒收；販│
│    │        │        │        │            │          │  筆錄，中警偵│賣第一級毒品海洛因│
│    │        │        │        │            │          │  00000000000│所得新臺幣貳仟元沒│
│    │        │        │        │            │          │  第7頁。     │收，如全部或一部不│
│    │        │        │        │            │          │(二)通訊監察譯文│能沒收時，以其財產│
│    │        │        │        │            │          │1.中警偵三0970│抵償之。          │
│    │        │        │        │            │          │  002382第14頁│                  │
│    │        │        │        │            │          │  。          │                  │
├──┼────┼────┼────┼──────┼─────┼───────┼─────────┤
│ 04 │林珮瑩與│96年12月│臺中縣大│阿木以行動電│5,500元海 │(一)供述證據：  │乙○○販賣第一級毒│
│    │阿木共同│24日下午│肚鄉某處│話門號091354│洛因1小包 │1.乙○○的訊問│品，累犯，處有期徒│
│    │購買    │5時53分 │        │8704號與張倍│          │  筆錄，97偵41│刑拾陸年拾月，扣案│
│    │        │許      │        │寬所持用之行│          │  58第14頁。  │之0000000000號行動│
│    │        │        │        │動電話門號09│          │2.林珮瑩的警詢│電話卡壹張沒收；販│
│    │        │        │        │00000000號聯│          │  筆錄，97偵41│賣第一級毒品海洛因│
│    │        │        │        │絡後，乙○○│          │  58第79-83頁 │所得新臺幣伍仟伍佰│
│    │        │        │        │獨自與阿木交│          │3.林珮瑩的訊問│元沒收，如全部或一│
│    │        │        │        │易。        │          │  筆錄，97偵41│部不能沒收時，以其│
│    │        │        │        │            │          │  57第86-87頁 │財產抵償之。      │
│    │        │        │        │            │          │4.乙○○的訊問│                  │
│    │        │        │        │            │          │  筆錄，97聲羈│                  │
│    │        │        │        │            │          │  176第5頁。  │                  │
│    │        │        │        │            │          │(二)通訊監察譯文│                  │
│    │        │        │        │            │          │1.97偵4158第85│                  │
│    │        │        │        │            │          │  頁。        │                  │
├──┼────┼────┼────┼──────┼─────┼───────┼─────────┤
│ 05 │姓名年籍│96年12月│臺中縣大│阿來仔以行動│2,500元海 │(一)供述證據：  │乙○○販賣第一級毒│
│    │不詳、綽│30日下午│肚鄉文昌│電話門號0916│洛因1小包 │1.乙○○的訊問│品，累犯，處有期徒│
│    │號阿來仔│4時37分 │街2段397│354357號與張│          │  筆錄，97偵41│刑拾陸年肆月，扣案│
│    │之人    │許      │巷口    │倍寬所持用之│          │  58第14頁。  │之0000000000號行動│
│    │        │        │        │行動電話門號│          │2.乙○○的警詢│電話卡壹張沒收；販│
│    │        │        │        │0000000000號│          │  筆錄，中警偵│賣第一級毒品海洛因│
│    │        │        │        │聯絡後，張倍│          │  0000000000 │所得新臺幣貳仟伍佰│
│    │        │        │        │寬獨自與阿來│          │  第7頁。     │元沒收，如全部或一│
│    │        │        │        │仔交易。    │          │(二)通訊監察譯文│部不能沒收時，以其│
│    │        │        │        │            │          │1.中警偵三0970│財產抵償之。      │
│    │        │        │        │            │          │  002382第14頁│                  │
│    │        │        │        │            │          │  。          │                  │
├──┼────┼────┼────┼──────┼─────┼───────┼─────────┤
│ 06 │姓名年籍│97年1月3│臺中縣大│該不詳姓名之│1,000元海 │(一)供述證據：  │乙○○共同販賣第一│
│    │不詳之人│日下午6 │肚鄉文昌│人以行動電話│洛因1小包 │1.乙○○的警詢│級毒品，累犯，處有│
│    │        │時19分許│街2段397│門號00000000│          │  筆錄，中警偵│期徒刑拾肆年貳月，│
│    │        │        │巷14號即│19號（人頭易│          │  0000000000 │扣案之0000000000號│
│    │        │        │乙○○之│卡）撥打電話│          │  第7頁。     │行動電話卡壹張沒收│
│    │        │        │住處門口│予乙○○持用│          │(二)通訊監察譯文│販賣第一級毒品海洛│
│    │        │        │        │之行動電話門│          │1.中警偵三0970│因所得新臺幣壹仟元│
│    │        │        │        │號0000000000│          │  002382第15頁│沒收，如全部或一部│
│    │        │        │        │號，由張麗霜│          │  。          │不能沒收時，以其財│
│    │        │        │        │與該人聯絡購│          │              │產抵償之。        │
│    │        │        │        │買毒品之細節│          │              │                  │
│    │        │        │        │後，復由張倍│          │              │                  │
│    │        │        │        │寬出面與該人│          │              │                  │
│    │        │        │        │交易。      │          │              │                  │
├──┼────┼────┼────┼──────┼─────┼───────┼─────────┤
│ 07 │林珮瑩  │97年1月4│臺中縣大│林珮瑩以行動│3,000元海 │(一)供述證據：  │乙○○販賣第一級毒│
│    │        │日0時25 │肚鄉某處│電話門號0928│洛因1小包 │1.林珮瑩的警詢│品，累犯，處有期徒│
│    │        │分許    │        │458154號與張│          │  筆錄，97偵41│刑拾陸年肆月，扣案│
│    │        │        │        │倍寬所持用之│          │  58第79-83頁 │之0000000000號行動│
│    │        │        │        │0000000000號│          │2.林珮瑩的訊問│電話卡壹張沒收；販│
│    │        │        │        │聯絡後，張倍│          │  筆錄，97偵41│賣第一級毒品海洛因│
│    │        │        │        │寬獨自一人與│          │  57第86-87頁 │所得新臺幣參仟元沒│
│    │        │        │        │林珮瑩交易  │          │3.乙○○的訊問│收，如全部或一部不│
│    │        │        │        │            │          │  筆錄，97聲羈│能沒收時，以其財產│
│    │        │        │        │            │          │  176第5頁。  │抵償之。          │
│    │        │        │        │            │          │(二)通訊監察譯文│                  │
│    │        │        │        │            │          │1.97偵4158第85│                  │
│    │        │        │        │            │          │  頁。        │                  │
├──┼────┼────┼────┼──────┼─────┼───────┼─────────┤
│ 08 │溫一正  │97年1月 │臺中縣大│溫一正以行動│500元海洛 │(一)供述證據：  │乙○○共同販賣第一│
│    │        │10日下午│肚鄉之大│電話門號0938│因1小包   │1.溫一正的警詢│級毒品，累犯，處有│
│    │        │5時12分 │肚火車站│017425號（申│          │  筆錄，97偵41│期徒刑拾陸年貳月，│
│    │        │許      │前      │用人為陳慧貞│          │  58第120-123 │扣案之0000000000號│
│    │        │        │        │）撥打乙○○│          │  頁。        │行動電話卡壹張沒收│
│    │        │        │        │所持用之行動│          │2.溫一正的訊問│販賣第一級毒品海洛│
│    │        │        │        │電話門號0960│          │  筆錄，97偵41│因所得新臺幣伍佰元│
│    │        │        │        │764166，由張│          │  57第128-129 │沒收，如全部或一部│
│    │        │        │        │麗霜與溫一正│          │  頁。        │不能沒收時，以其財│
│    │        │        │        │聯絡購買毒品│          │3.乙○○的訊問│產抵償之。        │
│    │        │        │        │細節後，復由│          │  筆錄，97聲羈│                  │
│    │        │        │        │乙○○之小弟│          │  176第5頁。  │                  │
│    │        │        │        │（姓名出面年│          │(二)通訊監察譯文│                  │
│    │        │        │        │籍不詳）與溫│          │1.97偵4158第12│                  │
│    │        │        │        │一正交易。  │          │  6頁。       │                  │
├──┼────┼────┼────┼──────┼─────┼───────┼─────────┤
│ 09 │李雅琪  │96年底至│臺中縣大│李雅琪以行動│1000元海洛│(一)供述證據：  │乙○○販賣第一級毒│
│    │        │97年1月 │肚鄉農會│電話門號0912│因1小包。 │1.李雅琪的警詢│品，累犯，處有期徒│
│    │        │間某日某│附近「萊│638628號與張│（李雅琪於│  筆錄，97偵41│刑拾陸年貳月，扣案│
│    │        │時      │爾富便利│倍寬所持用之│同日並購買│  58第63-66頁 │之0000000000號行動│
│    │        │        │商店」前│0000000000號│2000元之甲│2.李雅琪的訊問│電話卡壹張沒收；販│
│    │        │        │        │聯絡後，張倍│基安非他命│  筆錄，97偵41│賣第一級毒品海洛因│
│    │        │        │        │寬獨自一人與│1小包）   │  57第74-75頁 │所得新臺幣壹仟元沒│
│    │        │        │        │李雅琪交易  │          │3.乙○○的訊問│收，如全部或一部不│
│    │        │        │        │            │          │  筆錄，97聲羈│能沒收時，以其財產│
│    │        │        │        │            │          │  176第5頁。  │抵償之。          │
│    │        │        │        │            │          │(二)通訊監察譯文│                  │
│    │        │        │        │            │          │1.97偵4158第70│                  │
│    │        │        │        │            │          │  頁。        │                  │
├──┼────┼────┼────┼──────┼─────┼───────┼─────────┤
│ 10 │陳志昌  │97年1月 │臺中縣大│陳志昌以行動│1,000元海 │(一)供述證據：  │乙○○販賣第一級毒│
│    │        │10日下午│肚鄉文昌│電話門號0920│洛因1小包 │1.陳志昌的警詢│品，累犯，處有期徒│
│    │        │9時23分 │路2段附 │872379號與張│          │  筆錄，97偵41│刑拾陸年貳月，扣案│
│    │        │許      │近之河堤│倍寬所持用之│          │  58第108-110 │之0000000000號行動│
│    │        │        │邊      │行動電話門號│          │  頁。        │電話卡壹張沒收；販│
│    │        │        │        │0000000000號│          │2.陳志昌的訊問│賣第一級毒品海洛因│
│    │        │        │        │聯絡後，張倍│          │  筆錄，97偵41│所得新臺幣壹仟元沒│
│    │        │        │        │寬獨自一人與│          │  57第115-116 │收，如全部或一部不│
│    │        │        │        │陳志昌交易。│          │  頁。        │能沒收時，以其財產│
│    │        │        │        │            │          │3.乙○○的訊問│抵償之。          │
│    │        │        │        │            │          │  筆錄，97聲羈│                  │
│    │        │        │        │            │          │  176第5頁。  │                  │
│    │        │        │        │            │          │(二)通訊監察譯文│                  │
│    │        │        │        │            │          │1.97偵4158第11│                  │
│    │        │        │        │            │          │  3頁。       │                  │
├──┼────┼────┼────┼──────┼─────┼───────┼─────────┤
│ 11 │溫一正  │97年1月 │臺中縣大│溫一正以行動│1,000元海 │(一)供述證據：  │乙○○販賣第一級毒│
│    │        │11日凌晨│肚鄉之大│電話門號0938│洛因1小包 │1.溫一正的警詢│品，累犯，處有期徒│
│    │        │2時17分 │肚火車站│017425號與張│          │  筆錄，97偵41│刑拾陸年貳月，扣案│
│    │        │許      │前      │倍寬所持用之│          │  58第120-123 │之0000000000號行動│
│    │        │        │        │行動電話門號│          │  頁。        │電話卡壹張沒收；販│
│    │        │        │        │0000000000號│          │2.溫一正的訊問│賣第一級毒品海洛因│
│    │        │        │        │聯絡後，張倍│          │  筆錄，97偵41│所得新臺幣壹仟元沒│
│    │        │        │        │寬與溫一正交│          │  57第128-129 │收，如全部或一部不│
│    │        │        │        │易。        │          │  頁。        │能沒收時，以其財產│
│    │        │        │        │            │          │3.乙○○的訊問│抵償之。          │
│    │        │        │        │            │          │  筆錄，97聲羈│                  │
│    │        │        │        │            │          │  176第5頁。  │                  │
│    │        │        │        │            │          │(二)通訊監察譯文│                  │
│    │        │        │        │            │          │1.97偵4158第12│                  │
│    │        │        │        │            │          │  6頁。       │                  │
├──┼────┼────┼────┼──────┼─────┼───────┼─────────┤
│ 12 │陳志昌  │97年1月 │臺中縣大│陳志昌以行動│1,000元海 │(一)供述證據：  │乙○○販賣第一級毒│
│    │        │11日下午│肚鄉文昌│電話門號0920│洛因1小包 │1.陳志昌的警詢│品，未遂，累犯，處│
│    │        │5時29分 │路上之某│872379號與張│（未遂）  │  筆錄，97偵41│有期徒刑拾年。扣案│
│    │        │許      │處      │倍寬所持用之│          │  58第108-110 │之第一級毒品海洛因│
│    │        │        │        │行動電話門號│          │  頁。        │拾壹包（合計淨重│
│    │        │        │        │0000000000號│          │2.李雅琪的訊問│伍點肆肆公克）均沒│
│    │        │        │        │聯絡，乙○○│          │  筆錄，97偵41│收銷燬之。另扣案之│
│    │        │        │        │與陳志昌約定│          │  57第115-116 │0000000000號行動電│
│    │        │        │        │交易時間、地│          │  頁。        │話卡壹張、夾鏈袋│
│    │        │        │        │點及金額後，│          │3.乙○○的訊問│包、電子磅秤壹台均│
│    │        │        │        │嗣陳志昌前往│          │  筆錄，97聲羈│沒收。            │
│    │        │        │        │所約定之地點│          │  176第5頁。  │                  │
│    │        │        │        │，雙方因故未│          │(二)通訊監察譯文│                  │
│    │        │        │        │能碰面，而未│          │1.97偵4158第11│                  │
│    │        │        │        │成交易      │          │  3頁。       │                  │
└──┴────┴────┴────┴──────┴─────┴───────┴─────────┘
附表二：被告乙○○販賣第二級毒品甲基安非他命部分
┌──┬────┬────┬────┬──────┬─────┬───────┬─────────┐
│編號│交易對象│交易時間│交易地點│犯罪事實    │毒品數量、│   所憑證據   │  所犯罪名及處罰  │
│    │        │        │        │            │種類及價額│              │                  │
├──┼────┼────┼────┼──────┼─────┼───────┼─────────┤
│ 01 │李坤茂  │96年12月│臺中縣大│李坤茂以電話│1,000元甲 │(一)供述證據：  │乙○○販賣第二級毒│
│    │        │19日下午│肚鄉之黃│00-00000000 │基安非他命│1.李坤茂的警詢│品，累犯，處有期徒│
│    │        │3時27分 │昏市場附│號與乙○○所│1小包。   │  筆錄，97偵41│刑柒年陸月。扣案之│
│    │        │許      │近      │持用之行動電│          │  58第44-46頁 │之0000000000號行動│
│    │        │        │        │話門號096076│          │2.李坤茂的訊問│電話卡壹張沒收；販│
│    │        │        │        │4166號聯絡後│          │  筆錄，97偵41│賣第二級毒品所得新│
│    │        │        │        │，乙○○獨自│          │  57第51-52頁 │臺幣壹仟元沒收，如│
│    │        │        │        │一人與李坤茂│          │(二)通訊監察譯文│全部或一部不能沒收│
│    │        │        │        │交易。      │          │1.97偵4158第49│時，以其財產抵償之│
│    │        │        │        │            │          │  頁。        │。                │
├──┼────┼────┼────┼──────┼─────┼───────┼─────────┤
│ 02 │李雅琪  │96年底至│臺中縣大│李雅琪以行動│2000元甲基│(一)供述證據：  │乙○○販賣第二級毒│
│    │        │97年1月 │肚鄉農會│電話門號0912│安非他命1 │1.李雅琪的警詢│品，累犯，處有期徒│
│    │        │間某日某│附近「萊│638628號與張│小包（李雅│  筆錄，97偵41│刑柒年陸月。扣案之│
│    │        │時      │爾富便利│倍寬所持用之│琪於同日並│  58第63-66頁 │之0000000000號行動│
│    │        │        │商店」前│0000000000號│購買1000元│2.李雅琪的訊問│電話卡壹張沒收；販│
│    │        │        │        │聯絡後，張倍│之海洛因1 │  筆錄，97偵41│賣第二級毒品所得新│
│    │        │        │        │寬獨自一人與│小包）。  │  57第74-75頁 │臺幣貳仟元沒收，如│
│    │        │        │        │李雅琪交易  │          │(二)通訊監察譯文│全部或一部不能沒收│
│    │        │        │        │            │          │1.97偵4158第70│時，以其財產抵償之│
│    │        │        │        │            │          │  頁。        │。                │
├──┼────┼────┼────┼──────┼─────┼───────┼─────────┤
│ 03 │李雅琪  │97年1月 │臺中縣大│李雅琪以行動│2,000元甲 │(一)供述證據：  │乙○○共同販賣第二│
│    │        │10日下午│肚鄉農會│電話門號0912│基安非他命│1.李雅琪的警詢│級毒品，累犯，處有│
│    │        │6時14分 │附近    │638628號與撥│1小包。   │  筆錄，97偵41│期徒刑柒年陸月。扣│
│    │        │許      │        │打予乙○○所│          │  58第63-66頁 │案之0000000000號行│
│    │        │        │        │持用之行動電│          │2.李雅琪的訊問│動電話卡壹張沒收；│
│    │        │        │        │話門號096076│          │  筆錄，97偵41│販賣第二級毒品所得│
│    │        │        │        │4166號，由張│          │  57第74-75頁 │新臺幣貳仟元沒收，│
│    │        │        │        │麗霜出面與李│          │(二)通訊監察譯文│如全部或一部不能沒│
│    │        │        │        │雅琪聯絡，並│          │1.97偵4158第70│收時，以其財產抵償│
│    │        │        │        │完成交易。  │          │  頁。        │之。              │
│    │        │        │        │            │          │              │                  │
├──┼────┼────┼────┼──────┼─────┼───────┼─────────┤
│ 04 │綽號小陳│97年2月4│臺中縣大│綽號小陳之人│2000元甲基│(一)供述證據：  │乙○○販賣第二級毒│
│    │之成年男│日下午4 │肚鄉文昌│以行動電話門│安非他命1 │1.乙○○的訊問│品，累犯，處有期徒│
│    │子      │時33分許│街397巷 │號0000000000│小包。    │  筆錄，97偵41│刑柒年陸月。扣案之│
│    │        │        │乙○○友│號（人頭易付│          │  58第15頁。  │第二級毒品甲基安非│
│    │        │        │人家中  │卡）與趙韋程│          │2.趙韋程的訊問│他命共拾壹包（驗餘│
│    │        │        │        │持用之行動電│          │  筆錄，97偵41│含袋毛重合計柒點壹│
│    │        │        │        │話門號098918│          │  58第19頁。  │玖玖公克），均沒收│
│    │        │        │        │2701號聯絡後│          │3.趙韋程的訊問│銷燬之；扣案098918│
│    │        │        │        │，由趙韋程帶│          │  筆錄，97聲羈│2701號行動電話卡壹│
│    │        │        │        │小陳至交易地│          │  177第5頁。  │張、夾鏈袋包、電│
│    │        │        │        │點直接與張倍│          │4.乙○○的審判│子磅秤壹台均沒收；│
│    │        │        │        │寬交易，小陳│          │  筆錄，97訴14│販賣第二級毒品所得│
│    │        │        │        │向乙○○拿取│          │  11第89頁。  │新臺幣貳仟元沒收，│
│    │        │        │        │安非他命及付│          │              │如全部或一部不能沒│
│    │        │        │        │款。而乙○○│          │              │收時，以其財產抵償│
│    │        │        │        │於交易完成後│          │              │之。              │
│    │        │        │        │，則無償給趙│          │              │                  │
│    │        │        │        │韋程少量安非│          │              │                  │
│    │        │        │        │他命施用。  │          │              │                  │
└──┴────┴────┴────┴──────┴─────┴───────┴─────────┘


司法院資訊處製作；財團法人民間司法改革基金會備份。
